臺灣高等法院臺中分院刑事裁定　　　　　　　　　九十一年度毒抗字第八六四號
　　抗　告　人
　　即　被　告　甲○○
右列抗告人因聲請觀察勒戒案件，不服臺灣台中地方法院中華民國九十一年十月十六
日裁定（九十一年度毒聲字第二八二五號）提起抗告，本院裁定如左：
    主      文
抗告駁回。
    理      由
一、本件抗告意旨略以：抗告人甲○○前因施用毒品案件，現仍執行保護管束中，並
    按期向台中地檢署觀護人室報到，送驗尿液均無毒品反應，本次因至春社派出所
    探親友人，警方要求驗尿，如抗告人有施用毒品焉會自投羅網。抗告人於採尿期
    間，因罹患感冒曾服用舒咳林、咳力定、友露安等糖漿，檢驗結果呈陽性反應應
    係上開感冒藥成分含可待因成分所使然云云。
二、本件原檢察官聲請意旨係以：抗告人甲○○於民國九十一年八月三日或之前四日
    內之不詳時間，在不詳地點，連續施用第一級毒品海洛因多次，嗣於同年八月三
    日二時三十分許，在臺中市○○區○○路與建功路交叉口為警查獲，採集被告之
    尿液送驗結果，呈嗎啡陽性反應，有臺中市衛生局煙毒尿液檢驗成績書附卷可稽
    ，爰依毒品危害防制條例第二十條第一項、觀察勒戒處分執行條例第三條第一項
    規定，聲請裁定將被告送勒戒處所觀察、勒戒等語。
三、經查：按一般人如未施用毒品，其尿液應不會檢出嗎啡之陽性反應，倘有施用者
    ，約百分之七十於二十四小時內自尿中排出，約百分之九十於九十六小時自尿中
    排出，故推算施用時間距採尿時間最長可能不會超過四日，此有行政院衛生署藥
    物食品檢驗局八十一年二月八日（八一）藥檢壹字第００一一五六號函敘明在案
    。本案抗告人雖矢口否認有上揭施用第一級毒品海洛因之犯行，惟抗告人於九十
    一年八月三日二時三十分許經警採集之尿液，送臺中市衛生局檢驗結果，確呈嗎
    啡陽性反應，此有該局煙毒尿液檢驗成績書一紙附卷可稽，參酌上開函釋意旨，
    足認其於採尿前之四日內有施用第一級毒品海洛因一次之犯行無疑。聲請意旨認
    被告有於前揭時間內連續施用第一級毒品海洛因多次之行為，雖就卷內所示資料
    ，尚不足以使本院形成被告有「連續」施用第一級毒品海洛因多次之心證，惟如
    上開說明，驗尿結果已足認被告有施用第一級毒品海洛因一次之犯行要無疑義，
    是前項聲請於法尚無不合。
四、本案係於九十一年八月三日警方執行防車勤務時，於凌晨二時許在台中市○○
    區○○里○○○路春社公園旁，抗告人駕駛小客車搭載其友人即通緝犯黃樹斌為
    警查獲，嗣抗告人於前往派出所探親黃樹斌時，為警於抗告人小客車上查獲海洛
    因一包，黃樹斌供承該海洛因係其所有等情，業據抗告人於警訊時自白不諱，核
    與黃樹斌於檢察官偵查訊問時所供情節相符，並有承辦警員職務報告書、現場相
    片影本附卷可考，是抗告人係因偶發事件，不可預期為警查獲本案，是其定期向
    執行保護管束觀護人報到驗尿結果，不足為其有利認定甚明。至抗告人所指服用
    感冒藥物致尿液檢驗失真一節，抗告人空言主張，未有確實因罹患感冒且服用上
    開藥物之具體證據，自屬無據。原審法院爰依毒品危害防制條例第二十條第一項
    、觀察勒戒處分執行條例第三條第一項之規定，將被告送勒戒處所觀察、勒戒，
    其期間不得逾一個月。核其認事用法俱無不合，本件抗告為無理由，應予駁回。
五、據上論結，應依刑事訴訟法第四百十二條，裁定如主文。
中      華      民      國      九十一  年      十二    月      二十四  日
                                臺灣高等法院臺中分院刑事第四庭
                                      審判長法　官　洪　耀　宗
                                            法　官　江　德　千
                                            法  官　劉　登　俊
右正本證明與原本無異。
不得再抗告。
                                            書記官　鄧　智　惠
中      華      民      國      九十一  年      十二    月      二十五  日
                                                                        Ａ
